【裁判字號】    98,上易,437
【裁判日期】    980415
【裁判案由】    竊盜
【裁判全文】
臺灣高等法院臺中分院刑事判決         98年度上易字第437號
上  訴  人
即  被  告  丙○○
選任辯護人  林萬生律師
上列上訴人因竊盜案件，不服臺灣南投地方法院97年度易字第
719 號中華民國97年12月31日第一審判決（起訴案號：臺灣南投
地方法院檢察署97年度偵字第4401、4556號），提起上訴，本院
判決如下：
    主    文
原判決撤銷。
丙○○攜帶兇器竊盜，處有期徒刑柒月。又攜帶兇器竊盜，處有
期徒刑柒月。應執行有期徒刑拾月。
    犯罪事實
一、丙○○意圖為自己不法之所有，先於民國九十七年九月十六
    日十六時許，駕駛其所有車牌號碼為ＲＪ─八五二九號灰色
    廂型車（以下簡稱為「系爭車輛」），持質地堅硬足可剪斷
    電纜線而客觀上可供兇器使用之金屬製品（未扣案），前往
    南投縣竹山鎮○○○路一一公里處右側產業道路一五○公尺
    處，丁○○之茶園內，以上開金屬製品剪斷丁○○所有供山
    坡地單軌運送車使用之價值共約新臺幣（下同）八千元之電
    纜線一百五十公尺竊取得手，於將之捲收以利搬運之際，遭
    丁○○發現，隨即將上開竊得之電纜線棄置現場，並向丁○○稱不要報警後，旋駕駛系爭車輛逃離現場。丁○○因欲留
    待翌日白晝恢復電纜線，故未將遭剪下的電纜線移動而仍放
    置在現場，迨至翌日發現上開遭剪下的電纜線已因不明原因
    不見。其又另行起意，於九十七年九月二十四日二十三時五
    十五分許，駕駛系爭車輛，攜帶另一質地堅硬足可剪斷電纜
    線而客觀上可供兇器使用之金屬製品（未扣案），前往南投
    縣鹿谷鄉鄉○鄉村七○之二號土地，竊取甲○○所有供
    其住家供電使用價值共約四千五百元之電纜線三十公尺得手
    ，隨即被甲○○及戊○○夫妻發現，丙○○見狀駕駛系爭車
    輛快速逃逸現場。
二、案經甲○○訴由南投縣政府警察局竹山分局報告臺灣南投地
    方法院檢察署檢察官偵查起訴。
    理    由
一、證據能力部分：
  (一)按詰問權係指訴訟上當事人有在審判庭輪流盤問證人，以求
    發現真實，辨明供述證據真偽之權利，其於現行刑事訴訟制
    度之設計，以刑事訴訟法第一百六十六條以下規定之交互詰
    問為實踐，屬於人證調查證據程序之一環；與證據能力係指
    符合法律所規定之證據適格，而得成為證明犯罪事實存在與
    否之證據適格，性質上並非相同。偵查中檢察官為蒐集被告
    犯罪證據，訊問證人旨在確認被告嫌疑之有無及內容，與審
    判期日透過當事人之攻防，調查證人以認定事實之性質及目
    的有別。偵查中訊問證人，法無明文必須傳喚被告使之得以
    在場；刑事訴訟法第二百四十八條第一項前段雖規定「如被
    告在場者，被告得親自詰問」，事實上亦難期被告有於偵查
    中行使詰問權之機會。此項未經被告詰問之被告以外之人於
    偵查中向檢察官所為之陳述，依刑事訴訟法第一百五十九條
    之一第二項之規定，原則上屬於法律規定為有證據能力之傳
    聞證據，於例外顯有不可信之情況，始否定其得為證據。是
    得為證據之被告以外之人於偵查中向檢察官所為之陳述，因
    其陳述未經被告詰問，應認屬於未經合法調查之證據，非為
    無證據能力，而禁止證據之使用。此項詰問權之欠缺，非不
    得於審判中由被告行使以補正，而完足為經合法調查之證據
    （最高法院九十七年度台上字第三五六號判決意旨參照）。
    是證人丁○○、甲○○與戊○○於偵查中之證詞，雖未經被
    告丙○○之詰問，然被告於原審已經對上開三位證人當庭及
    先前之陳述進行詰問，已賦予被告對上開三位證人詰問之機
    會，則上開三位證人於偵查中之陳述即屬完足調查之證據，
    而得作為本院判斷之依據。
  (二)按被告以外之人於審判外之言詞或書面陳述，除法律有規定
    者外，不得作為證據，刑事訴訟法第一百五十九條第一項定
    有明文；復按被告以外之人於審判外之陳述，雖不符前四條
    之規定，而經當事人於審判程序同意作為證據，法院審酌該
    言詞陳述或書面陳述作成時之情況，認為適當者，亦得為證
    據；當事人、代理人或辯護人於法院調查證據時，知有第一
    百五十九條第一項不得為證據之情形，而未於言詞辯論終結
    前聲明異議者，視為有前項之同意，同法第一百五十九條之
    五規定甚明。查本院認定事實所憑之證據即證人丁○○、甲○○、戊○○於警詢之供述，雖均為審判外之陳述，而屬傳
    聞證據，惟檢察官及被告丙○○於原審言詞辯論終結前對其
    等證據能力聲明異議，原審及本院審酌該等言詞或書面陳述
    作成之情況，並無非出於任意性或不正取供，或違法或不當
    情事，且客觀上亦無不可信之情況，堪認為適當，依刑事訴
    訟法第一百五十九條之五第二項規定，均得作為證據，該等
    警詢供述業已取得證據能力。雖被告及其本院之選任辯護人
    於本院主張證人丁○○、甲○○、戊○○於警詢之供述均屬
    傳聞證據而不具證據能力，惟按證據能力之有無，固應經依
    法定程序評價取捨，一旦證據經評價具有證據資格，且該證
    據之取得過程係屬合法，自不得因事後被告翻異前詞，而使
    已合法取得證據資格之證據，反喪失其證據能力。況按被告
    以外之人於檢察事務官、司法警察官或司法警察調查中所為
    之陳述，與審判中不符時，其先前之陳述具有較可信之特別
    情況，且為證明犯罪事實存否所必要者，得為證據，刑事訴
    訟法第一百五十九條之二定有明文。而此所謂「與審判中不
    符」，係指該陳述之主要待證事實部分，自身前後之供述有
    所不符，導致應為相異之認定，此並包括先前之陳述詳盡，
    於後簡略，甚至改稱忘記、不知道或有正當理由而拒絕陳述
    （如經許可之拒絕證言）等實質內容已有不符者在內。證人
    丁○○、甲○○、戊○○固曾經原審經傳喚到庭結證受交互
    詰問，其所證與警詢所供大致相符，惟因審理中之詰問、對
    質，涉及當事人之攻防，非必然對證人於警詢所供各節為全
    面性之詰問、對質，以致警詢所供各節未必全然於審理中再
    次證述呈現，是渠等於警詢較完整之供述，即為證明被告犯
    罪所必要，且亦具可信性（詳下列論證），自得為證據。
二、認定犯罪事實之證據及理由：
    訊據上訴人即被告丙○○（下稱被告）於上開等時間分別前
    往上開等地點分別遇見被害人丁○○、甲○○一節，迭於警
    詢、偵查、原審及本院均供承不諱，惟辯稱：伊係因要去看
    姪子的茶園，路過好奇方停下看單軌車，而遇見丁○○；至
    於甲○○部分，因伊吃了鎮定劑開車出門，伊不知何以會繞
    至該處，伊因車輪有怪聲而停下來看；伊至上開二處均未攜
    帶工具云云，其於本院之選任辯護人為其辯護稱：丁○○在
    偵訊及原審之陳述均是丁○○自己臆測被告竊取其電纜線，
    丁○○並未看到被告竊取、整理電纜線的舉動，亦未看到被
    告手中有攜帶兇器，而丁○○對於發現被告時，被告究係在
    樹林裡或草叢裡，先後供述矛盾，且就被告當時所穿著之內
    衣及迷彩褲，被告與丁○○雙方說詞不一；又丁○○遭人剪
    斷之電纜線，於被告離去時，並未帶走該電纜線，此為不爭
    之事實，則於當夜前往現場取走電纜線者，無證據足認係被
    告所為，丁○○就此指係被告竊走，亦屬臆測之詞。至於甲○○部分，被告當日駕車由鹿谷往集集方向行進，途中發覺
    車輪有異聲，乃路旁停車、下車，並持車用扳手察看，經察
    看結果似無異狀，即駕車離去，被告並未竊取任何電纜線，
    且被告停車處沿途並無住家，竊賊可能另有他人等語。惟查
    ：
  (一)證人丁○○於警詢證稱：九十七年九月十六日伊茶園內的電
    纜線遭剪斷並已整理成捲狀，伊有發現竊嫌躲在離道路約三
    十公尺遠的樹林裡，不敢現身，伊在道路旁等約十五分鐘竊
    嫌才現身下來，竊嫌叫伊不要報警隨即開車逃逸，將電纜線
    留在原地，伊想說明日再將電纜線接好，所以未將電纜線搬
    走，於九十七年九月十七日七時許發現放在原地的長度約一
    百五十公尺約八千元之電纜線已經遭竊，竊嫌所使用之系爭
    車輛，停在伊茶園入口溪杉公路旁，伊親眼看竊嫌開系爭車
    輛離開，因伊車輛剛好停在系爭車輛後，所以伊確定竊嫌駕
    駛系爭車輛離開，竊嫌開車逃逸後伊也開車在後追他，被告
    及系爭車輛為當日伊所遇見之竊賊及車輛，被告躲於樹林出
    來後，跟伊說大家日子不好過，希望伊不要報警，當時被告
    已被伊發現而急著要逃跑，並對伊要求不要報警等語（見南
    投縣政府警察局竹山分局投竹警偵字第○九七○○○一一六
    九六號刑案偵查卷宗〈以下簡稱為「警卷一」〉第四頁至第
    八頁）；於偵查中證稱：事後伊與鄰居確認系爭車輛於十四
    時許即已停在現場，當天伊上去時發現電纜線被剪拉到半路
    ，伊馬上報警，警察未到時，伊有跟被告說為何來剪電纜線
    ，被告說經濟不好，叫伊不要報警，隨即就開車走了，原想
    說隔天再來整理電纜線，但隔天再來電纜線已不見了等語（
    見九十七年度偵字第四四○一號偵查卷第八頁）；於原審結
    證稱：當天約十六時許，伊發現系爭車輛停放在不可能停車
    的地方，才發現伊電纜線已經有一段被剪，且剪斷的電纜線
    已經捲到距馬路僅十幾公尺，伊有發現被告躲在草叢不敢出
    來，伊當場打電話報警，伊打完電話後約二十幾分鐘被告才
    從草叢出來，當伊的面說經濟不好不要報警就開車跑掉了，
    伊可以確定當天躲在草叢的竊賊就是被告等語明確（見原審
    卷第四九頁至第五二頁），並有南投縣竹山鎮○○○路一一
    公里處右側產業道路一五○公尺處照片二張在卷可查（見警
    卷一第一一頁）。復觀之證人丁○○於原審結證稱：被告當
    天身著白色三槍牌內衣，褲子係有口袋之迷彩褲，腳穿雨鞋
    等語（見原審卷第五二頁），被告既身穿上開衣著一人出現
    在偏僻之茶園，且經證人丁○○察覺後躲於草叢內長達二十
    幾分鐘後始現身，並於離去前向證人丁○○稱「經濟不好、
    不要報警」等語，在在可認被告確係前往證人丁○○之茶園
    竊取電纜線。
  (二)證人即告訴人甲○○於警詢指稱：伊於九十七年九月二十四
    日二十三時五十五分許發現屋子斷電就外出察看，而開車巡
    視至道路時發現一名男子正拿一捆電線往系爭車輛內放後馬
    上駕車離開，伊及太太即證人戊○○有親眼看見，一個人駕
    駛系爭車輛在偷竊伊長約三十公尺、約四千五百元之電線，
    伊可以確定系爭車輛之車號，伊和證人戊○○有親眼看到並
    記下來，追一段路才被跑掉，系爭車輛就是前去偷伊電線的
    車輛等語（見南投縣政府警察局竹山分局投竹警偵字第○九
    七○○一二三一五號刑案偵查卷宗〈以下簡稱為「警卷二」
    〉第五頁至第一○頁）；於偵查中結證稱：伊與證人戊○○
    都有看到車牌號碼，伊確定車子就是系爭車輛，伊到現場把
    車子停下來，距系爭車輛僅有十公尺，被告仍在車邊整理電
    線馬上就開走，有用工具剪斷電線等語（見偵查卷第二○頁
    至第二一頁）；於原審結證稱：二十四日二十三時五十五分
    許突然停電，伊跟證人戊○○就巡視電線是否有問題，後來
    有看到人，但看不清楚人的樣子，但有抄下車牌號碼：ＲＪ
    ─八五二九號，對方把電線丟上車後關上門馬上就逃走，被
    偷的電線切口平整等語綦詳（見原審卷第二八頁至第三○頁
    ），核與證人戊○○於警詢、偵查及原審之結證述相符（見
    警卷二第一一頁至第一九頁；上開偵卷第一九頁；原審卷第
    三一頁至第三二頁），復有南投縣鹿谷鄉鄉○鄉村七○
    之二號土地照片六幀附卷足稽（見警卷二第二二頁至第二四
    頁）。
  (三)此外並有系爭車輛車籍查詢─基本資料詳細畫面一張及系爭
    車輛照片二幀在卷可查（見警卷二第二一頁、警卷一第一○
    頁、第一一頁）。綜此堪認本件事證明確，其上述等犯行已
    堪認定。
  (四)被告固辯以前詞，然查：
  1.被告先於警詢供稱：伊前往伊外甥的茶園看茶長的狀況，但
    伊找不到茶園就要返家，在返程中看到路邊山坡有單軌車，
    伊就停車下去沿著山坡單軌車上去，伊下來要離開時有遇到
    一個伊不認識的人，那個人叫伊不要走，伊就跟那個人說那
    些電纜線非伊所剪，就不理他而開車離去，系爭車輛平日皆
    由伊所使用等語；於偵查中供稱：伊當天係看茶青，看到單
    軌車好奇就往上走，就發現有電纜線被剪斷，一大堆放在地
    上，伊並沒有理會，看一下就往回走，因為伊聽到有車子停
    在路旁，覺得不應留在現場，伊下來有看到證人丁○○，但
    證人丁○○沒有跟伊說話等語（見警卷一第一頁至第三頁；
    上開偵查卷第八頁），惟其上訴理由狀則辯稱：伊看見丁○○在打電話，由他講電話的語氣，似在報警，伊乃欲離去，
    丁○○叫伊不要走，伊乃告以那些電纜線不是伊剪的等語，
    又自承曾與丁○○對話，是被告就其與證人丁○○有無對話
    一節前後供述不一，其所辯是否屬實，已有疑義。又稽之南
    投縣竹山鎮○○○路一一公里處右側產業道路一五○公尺處
    照片顯示，證人丁○○茶園地處偏僻且雜草叢生，被告復無
    法說明其姪子為何人？茶園何在？與案發地有何地緣關係？
    被告辯稱僅因好奇前往觀看，實有悖常情。其次被告於原審
    辯稱：如有竊取電纜線行為，證人丁○○及告訴人甲○○豈
    有任由伊離去云云，但證人丁○○前於警詢已證稱：被告開
    車逃逸後伊也開車在後追他，因被告車開太快伊追不上才放
    棄等語（見警卷一第五頁）；續於原審結證稱：伊擔心伊人
    身安危，且慮及被告開車向伊衝撞等語（見原審卷第五一頁
    ），另告訴人甲○○於原審結證稱：現在治安不好，當時伊
    跟證人戊○○兩手空空下來，伊不清楚對方有沒有帶什麼兇
    器等語（見原審卷第二九頁）；證人戊○○於原審結證稱：
    因為當天被告開的是大車，伊先生開的是小車，伊怕被告開
    車撞伊先生的車，因為那條路很小且偏僻，且被告的動作很
    快，車速也很快等語（見原審卷第三二頁），亦即證人丁○○及告訴人甲○○均有追捕之行為，然因被告車速過快而未
    能順利逮捕被告，且證人丁○○及告訴人甲○○均慮及自身
    安全而未上前直接逮捕被告，與常情無違，被告上開所辯，
    毫無可信。
  2.又被告固先於警詢中辯稱：九十七年九月二十四日二十三時
    五十五分許伊在證人劉再我家中云云（見警卷二第三頁），
    然經證人劉再我於警詢中證稱：伊於九十七年九月二十四日
    二十三時五十五分許未與被告在一起等語詳實（見警卷二第
    一八頁、第一九頁），嗣其於偵查及原審準備程序中另改口
    辯稱：在警詢所述均不對，因當天伊吃了很多安眠藥到處晃
    ，伊不知道為何會到南投縣鹿谷鄉鄉○鄉村七○之二號
    土地等語（見上開偵查卷第一五頁；原審卷第一三頁），惟
    被告坦承當日駕駛系爭車輛前往上開地點，又駕駛系爭車輛
    之人於上開地點竊取電纜線一情，業經告訴人甲○○及證人
    戊○○指證不移，可認為駕駛系爭車輛之被告所竊無誤，被
    告上開所辯，諉無足採。
  3.被告辯稱：伊並未攜帶工具云云，然證人丁○○及告訴人甲○○之電纜線，其材質內為三條銅線而外以塑膠包覆，已據
    證人丁○○及告訴人甲○○於原審結證屬實（見原審卷第五
    二頁、第三○頁），顯具相當韌性，若非以質地堅硬之金屬
    工具加以裁剪難以切割，是證人丁○○及告訴人甲○○之電
    纜線確遭剪斷；又告訴人甲○○電纜線電源開關外以鎖頭外
    加鐵片上鎖，然因被告竊取電纜線前需將電源關閉以避觸電
    ，而將鎖頭上之鐵片剪斷，此有照片二幀附卷足佐（見警卷
    二第二四頁），且被告於原審時明確供稱：證人戊○○所述
    有看見伊丟東西至車上，係伊丟長約三十公分之金屬製工具
    等語（見原審卷第五五頁），堪認被告上開二次犯行均有攜
    帶質地堅硬之金屬製工具。證人丁○○及告訴人甲○○固未
    見被告攜帶上開物品，然被告係著有口袋之迷彩褲前往證人
    丁○○之茶園，其或將之藏於身上或將之藏置於現場某處而
    未能為證人丁○○所目睹，尚屬可能，另被告已明確供稱證
    人戊○○所見係其將金屬製工具放置車上等語，從而，被告
    上開所辯，均無從逕為被告有利之認定。
  4.被告另辯稱：當時由竹林至鹿谷需繞道竹山、秀峰等地始可
    抵達，伊不會為了竊取電纜線而長途跋涉；丁○○對於發現
    被告時，被告究係在樹林裡或草叢裡，先後供述矛盾云云。
    然被告確於上開等時點出現在上開等地等節，迭於警詢、偵
    查、原審及本院審理時均未否認，被告既可以駕駛系爭車輛
    前往該處，則上開繞道之辯詞，已無礙本院對於被告上開等
    犯行之認定；又被害人丁○○的茶園地處偏僻之山坡地，且
    雜草叢生，有照片可憑，而山坡地有樹木、草叢，丁○○指
    被告隱匿於樹林裡或草叢裡，乃是描述用語之不同，不影響
    被告確實在丁○○之茶園隱匿及出現之事實；至丁○○所描
    述被告案發時所穿著者是否為「三槍牌」內衣及迷彩褲乙節
    ，固與被告辯稱者有異，但觀諸丁○○之歷次供述，並無刻
    意誣陷之情形，其無刻意說謊之必要，反倒是被告有先後所
    詞不一之情形，再者即使丁○○就被告之穿著有描述誤認之
    情形，仍無礙於被告出現在案發現場，並要求丁○○不要報
    警之事實認定。
  (五)綜上所述，本件事證明確，被告上述竊盜犯行，堪予認定，
    應依法論罪科刑。
三、論罪科刑之理由：
  (一)被告丙○○分別攜至現場用以剪斷電纜線之工具，固未扣案
    ，惟其既可裁剪電纜線，則均應是堅硬銳利之金屬製品，在
    客觀上皆足以對人之生命、身體安全構成威脅，俱屬有危險
    性之兇器（最高法院七十九年台上字第五二五三號判例參照
    ）。又被告於九十七年九月十六日十六時許竊取證人丁○○
    之電纜線業已剪斷得手，於捲收之際為證人丁○○發現，而
    將已得手之電纜線留置於現場，仍無解於既遂犯之成立。是
    核被告二次竊盜所為，各係犯刑法第三百二十一條第一項第
    三款之攜帶兇器竊盜罪。
  (二)被告所犯二次竊盜罪之間，犯意各別，行為互殊，應予分論
    併罰。
  (三)原審以被告之罪證明確，予以論罪科刑，固非無見，惟：
    1.公訴意旨認被告竊取丁○○所有之電纜線得手，遭丁○○
      發現而將該電纜線棄置現場，被告並未因此警惕，再於當
      晚入夜後再度返到上開地點，將上揭竊得之電纜線搬離現
      場云云。而原審則以被害人丁○○於原審證稱：伊心想被
      告既然未將電纜線拿走，伊隔天再將電纜線裝上，結果被
      告就在當晚將電纜線拿走，因該處很偏僻，除了被告知道
      電纜線在草叢裡面，平常人不會想到裡面有電纜線云云為
      據，因而認定當日僅被告一人前往證人丁○○之茶園，且
      被告對於該處有遭剪斷之電纜線一節知之甚詳，則其後電
      纜線遭竊，顯係被告接續先前之竊盜犯意再度前往而竊走
      等情。惟查，被害人丁○○並未親見被告於當晚再度回到
      棄置電纜線之現場，而該電纜線究係於當晚抑或翌日早上
      於被害人丁○○發覺前之何時不見，均無從認定，則該電
      纜線不見之可能性自不排除有多重原因存在，固然不無可
      能係被告再折回現場搬走電纜線，惟既無確切事證足資證
      明，則此終究僅屬推測，依罪疑唯輕原則，自不得據為不
      利於被告之認定。公訴意旨既未就此為不利於被告之舉證
      ，因依起訴書觀察，公訴意旨似認此後續搬走電纜線之舉
      動，乃竊盜得手之接續行為，則此本應不另為無罪之諭知
      ，乃原判決就此仍憑以認定係被告所搬走，而論以接續犯
      ，尚嫌速斷。
    2.按電業法第一百零六條之規定，係在保護經營供給電能之
      事業，並非一般之用電戶，此觀該條各款、同法第二條及
      處理竊電規則之規定自明。故私接電線，若係通過電力公
      司允許供電之鄰人電錶所設之線路內，因用電已有電錶控
      制計算，該通過電錶控制計算後之電氣，即屬該鄰人所有
      之動產，如予竊取，即應視其犯罪形態，依刑法之竊盜罪
      章論處，最高法院八十四年度台非字第二一四號判例可資
      參照。易言之，電業法所規範之電桿、電線、變壓器或其
      他供電設備，係指供給電能之事業所有或設置者而言，不
      及私人所有或設置者。本件被害人丁○○、甲○○被竊之
      電纜線均係其私人所有，既為原審所認定之事實，則被告
      之竊取該等電纜線應逕適用刑法竊盜罪論處，並無電業法
      之適用，原判決認應適用電業法第一百零五條，再依刑法
      之規定從重處斷，容有適用法律之錯誤，且原判決理由僅
      說明被告所犯係攜帶兇器竊盜罪，卻未漏載該罪之條文依
      據即刑法第三百二十一條第一項第三款之規定，亦有未合
      。
    3.原判決固引用刑法第五十一條第五款規定，以定應執行刑
      ，惟理由內漏未論述被告所犯二次竊盜行為，犯意各別，
      行為互殊，應予分論併罰，亦有未洽。
    被告上訴意旨否認犯罪，雖無理由，惟原判決既有上開可議
    之處，即屬無可維持，自應由本院予以撤銷改判。
  (四)爰審酌被告除於六十六年間因過失致死案件，經法院判處有
    期徒刑七月，並執行完畢外，並無其他犯罪紀錄，此有臺灣
    高等法院被告前案紀錄表附卷可憑，又其身體健全，卻不知
    依正途賺取所需，竟攜帶兇器竊取證人丁○○及告訴人甲○○之電纜線，其所攜帶兇器竊盜並有威脅他人之生命、身體
    安全之虞，而其竊取之電纜線依上開所述僅分別價值八千元
    、四千五百元，權衡其侵害之法益及該罪之刑度，及被告犯
    後矢口否認犯行之態度等一切情狀，分別量處如主文所示之
    刑，並定其應執行之刑。
  (五)被告分別攜帶至現場用以剪斷電纜線之金屬製工具，固供其
    違犯本案所使用之物，然並無證據證明為被告所有，且未據
    扣案而無證據證明尚屬存在，俾免將來執行之困難，爰均不
    為宣告沒收。又被告所有之系爭車輛未據扣案，復不能評價
    為專供竊盜犯罪使用之物，爰不予宣告沒收，併此敘明。
據上論斷，應依刑事訴訟法第三百六十九條第一項前段、第三百
六十四條、第二百九十九條第一項前段，刑法第三百二十一條第
一項第三款、第五十一條第五款，判決如主文。
本案經檢察官乙○○庭執行職務。
中    華    民    國    98    年    4     月    15    日
            刑事第五庭  審判長法  官  趙  春  碧
                              法  官  楊  真  明
                              法  官  賴  恭  利
以上正本證明與原本無異。
不得上訴。
                              書記官  林  桂  鳳
中    華    民    國    98    年    4     月    15    日
附錄論罪科刑法條
中華民國刑法第321條
犯竊盜罪而有左列情形之一者，處六月以上、五年以下有期徒刑
：
一、於夜間侵入住宅或有人居住之建築物、船艦或隱匿其內而犯
    之者。
二、毀越門扇、牆垣或其他安全設備而犯之者。
三、攜帶兇器而犯之者。
四、結夥三人以上而犯之者。
五、乘火災、水災或其他災害之際而犯之者。
六、在車站或埠頭而犯之者。
前項之未遂犯罰之。
電業法第105條
竊盜或損壞電桿、電線、變壓器或其他供電設備者，依刑法之規
定從重處斷。


司法院資訊處製作；財團法人民間司法改革基金會備份。
